【裁判字號】    89,交訴,216
【裁判日期】    900504
【裁判案由】    過失致死
【裁判全文】
臺灣彰化地方法院刑事判決                        八十九年度交訴字第二一六號
    公  訴  人  臺灣彰化地方法院檢察署檢察官
    被      告  甲○○○
    選任辯護人  林世祿律師
右列被告因過失致死案件，經檢察官聲請簡易判決處刑（八十九年度偵字第六九七七
號），本院認應依通常程序審理，茲判決如左：
    主      文
甲○○○因過失致人於死，處有期徒刑陸月，如易科罰金，以參佰元折算壹日。
    事      實
一、甲○○○於民國（下同）八十九年八月十七日中午十二時四十分許，駕駛車牌號
    碼ＱＨ－一一三０號自小客車，沿彰化縣溪湖鎮○○里○○道路，由東往西方向
    行駛，行經該產業道路與另一產業道路之無號誌交岔路口，應注意汽機車行經無
    號誌交岔路口，應減速慢行，並作隨時停車之準備，依當時情形，並無不能注意
    之情形，竟疏未注意，仍以時速三、四十公里之速度行駛，適陳徐修騎乘車牌號
    碼ＴＱＯ─０三一號輕機車，沿另一產業道路由南往北行駛，行經無號誌交岔路
    口，亦未注意左方車應停讓右方車先行，兩車因而發生碰撞，致陳徐修因此受有
    顱內出血、頭部外傷之傷害，送醫不治死亡。
二、案經台灣彰化地方法院檢察署檢察官自動檢舉偵查起訴。
    理      由
一、訊據被告甲○○○固坦承駕車於右揭時、地發生車禍，致被害人陳徐修死亡等情
    不諱，惟辯稱：本件車禍發生之交岔路口，因反光鏡損壞傾斜，以致無法發生功
    能，且被害人行進之道路因房屋阻隔，根本不知有道路存在，由警方製作之現場
    圖可知被告有剎車，被害人方面全無，況被告係左後照鏡附近被撞，故被告已先
    穿越路口，若被害人有作隨時停車之準備，至少可避免死亡，另被告無照駕駛，
    並且未戴安全帽，亦與有過失等詞；經查，被告於前揭時地與被害人陳徐修發生
    衝撞，致陳徐修死亡等事實，業據其陳明，並有現場照片、道路交通事故調查報
    告表等附卷可稽，而本件車禍肇原因經鑑定結果，被告駕駛自小客車行經無號誌
    交岔路口未減速慢行作隨時停車之準備，為肇事次因，此有台灣省彰化縣區行車
    事故鑑定委員會鑑定意見書及台灣省車輛行車事故覆議鑑定委員會函在卷足憑，
    按汽機車行經無號誌交岔路口，應減速慢行，作隨時停車之準備，此道路交通安
    全規則第九十三條第一項第四款定有明文，被告駕車時自應遵守上述規定，又依
    其智識、能力及當時道路、天氣等狀況，並無不能注意之情形，竟疏未注意減速
    慢行，作隨時停車之準備，甚且超速行駛，以致肇事，被告之行為顯有過失，而
    本件被害人陳徐修確係因本件車禍受傷死亡，亦經檢察官督同檢驗員相驗屍體屬
    實，有勘驗筆錄、相驗屍體證明書、驗斷書在卷可資佐證，被害人之死亡係因被
    告之過失行為所致，被告之過失行為與被害人之死亡，自具有相當因果關係，故
    被告前開辯解並不足採，本件事證明確，其犯行堪以認定。
二、核被告所為，係犯刑法第二百七十六條第一項之過失致人於死罪。審酌被告過失
    程度之輕重，被害人亦應負過失責任，及被告肇事後未與被害人家屬達成和解等
    一切情狀，量處如主文所示之刑，並諭知易科罰金之折算標準。
三、據上論斷，應依刑事訴訟法第二百九十九條第一項前段，刑法第二百七十六條第
    一項、第四十一條第一項，罰金罰鍰提高標準條例第一條前段、第二條前段，判
    決如主文。
本件經檢察官黃鼎鈞到庭執行職務。
中      華      民      國      九十    年      五      月      四      日
                               臺灣彰化地方法院刑事第二庭
                                       法      官  謝 仁 棠
右正本證明與原本無異。
如不服本判決，應於判決送達後十日內向本院提出上訴狀( 須附繕本 )。
告訴人或被害人對於判決如有不服具備理由請求檢察官上訴者，其上訴期間之計算係
以檢察官收受判決正本之日期為準。
                                       法院書記官  于 淑 真
中      華      民      國      九十    年      五      月      八      日
刑法第二百七十六條
因過失致人於死者，處二年以下有期徒刑、拘役或二千元以下罰金。
從事業務之人，因業務上之過失犯前項之罪者，處五年以下有期徒刑或拘役，得併科
三千元以下罰金。


司法院資訊處製作；財團法人民間司法改革基金會備份。
